臺灣臺中地方法院民事簡易判決  
110年度豐簡字第634號
原      告  欣晨交通有限公司

法定代理人  劉沐振  
訴訟代理人  林樺彬  
            陳彥榮  
            劉宇軒  
            楊孟凡律師
上  一  人
複  代理人  黃鉦哲律師
被      告  李佶翰  
上列當事人間請求損害賠償事件，本院於110年11月30日言詞辯
論終結，判決如下：
    主      文
原告之訴駁回。
訴訟費用由原告負擔。
    事實及理由
甲、程序部分：按訴狀送達後，原告不得將原訴變更或追加他訴。但擴張或減縮應受判決事項之聲明者，不在此限。民事訴訟法第255條第1項第3 款定有明文。本件原告起訴時，訴之聲明原請求被告給付新臺幣305,780元及遲延利息。嗣於本院民國110年10月26日言詞辯論期日，當庭減縮訴之聲明如下述（見本院卷第80頁），並於110年11月30日具狀追加契約關係為請求權基礎（見本院卷第99頁至第102頁），經核與前開規定相符，應予准許。
乙、實體部分：
壹、原告起訴主張：
一、被告原受僱於原告擔任快遞送貨員。於109年5月27日下午4
    時許，被告駕駛原告所有之車牌號碼000-00號車輛（下稱系
    爭車輛），因自身關係未注意車前狀況，發生車禍，致系爭
    車輛受損，因而支出車輛維修費305,780元（含零件180,680
    元、工資75,000元、拖車費23,100元、噴漆費27,000元）。
二、因原告公司員工於108年間組成互助會（下稱系爭互助會）
    ，約定員工每月應繳固定金額，作為員工駕車在外不慎發生
    事故之賠付金額，以減少員工之負擔，並約定如員工申請系
    爭互助會之賠付基金，然未將賠付金額累積繳納完畢即離職
    ，則不得再動用系爭互助會之基金給付，應由員工就差額負
    全部清償責任。系爭車輛受損後，被告即申請由系爭互助會
    賠付。然嗣被告工作表現不佳，原告不得已於110年3月解雇
    被告，截至斯時止，系爭互助會賠付金額僅累積至198,880
    元，是系爭車輛損害金額，尚餘106,980元未償（計算式：3
    05,780－198,880＝106,980）。
三、爰依侵權行為及系爭互助會契約協議之法律關係，請求擇一
    命被告給付餘款。並聲明：被告應給付原告106,980元，及
    自起訴狀繕本送達翌日起至清償日止，按週年利率5 ％計算
    之利息。
貳、被告抗辯則以：不爭執系爭車輛受損之事實及修復金額。然
    系爭車輛受損後，原告公司即發布公告，表明被告自負額為
    5萬元，其餘均由系爭互助會支付，且因此調高員工每月應
    負擔之基金會金額，被告始同意給付，並由被告當時之小組
    長（下稱甲員工）代被告向原告繳付自負額5 萬元，而履行
    完畢。詎原告後主動資遣被告，並要求被告需自行負擔給付
    剩餘之賠償金額，應無理由。並聲明：原告之訴駁回。
參、本院之判斷：
一、原告主張被告原擔任原告公司之快遞送貨員，於109年5月27
    日下午4時許，被告駕駛原告所有之系爭車輛時，因發生事
    故致系爭車輛受損，經送修復後，共支出車輛維修費305,78
    0元（含零件180,680元、工資75,000元、拖車費23,100元、
    噴漆費27,000元），系爭互助會業已賠付原告198,880元修
    復費用等情，業據提出簽認單、行車執照、車損照片、現場
    照片、計算單等件為證（見本院卷第21頁至第27頁、第71頁
    、第73頁、第75頁、第83頁），且為被告所不爭執（見本院
    卷第80頁），堪信為真實。而被告抗辯業由甲員工先行支付
    被告應繳納之自負額5 萬元乙節，亦為原告所自認（見本院
    卷第96頁至第97頁）。據此，堪認被告就系爭車輛已賠償原
    告之金額為248,880元（計算式：198,880＋50,000＝248,880
    ）。至原告雖主張被告尚未給付甲員工5萬元乙節，然此應
    屬被告與甲員工間之法律關係，尚與原告無涉，僅此敘明。
二、原告依侵權行為之法律關係，請求被告賠償部分：
　㈠按因故意或過失，不法侵害他人之權利者，負損害賠償責任
    。不法毀損他人之物者，被害人得請求賠償其物因毀損所減
    少之價額。負損害賠償責任者，債權人得請求支付回復原狀
    所必要之費用，以代回復原狀。民法第184條第1項前段、第
    196條、第213條第3項分別定有明文。又按請求賠償物被毀
    損所減少之價額，雖得以修復費用為估定標準，但以必要者
    為限（例如修理材料以新品換舊品，應予折舊）。
　㈡本件原告支出之修復費用，依簽認單所示（見本院卷第25頁
    ），其中零件費用為180,680元。而查系爭車輛係於101年12
    月出廠，此有行車執照影本附卷可參（見本院卷第71頁），
    至本件車禍事故發生日即109年5月27日止，使用期間超過4
    年。而依行政院「固定資產耐用年數表」及「固定資產折舊
    率表」之規定，營業用小貨車之耐用年數為4年，依定率遞
    減法每年折舊率1000分之438，4年以上剩餘價值為十分之一
    。是扣除折舊後，原告得請求之系爭車輛零件修理費為1,80
    7元（計算式：殘值10分之1，180,680×0.1＝1,807，元以下
    四捨五入）。加計不必折舊之工資75,000元、拖車費23,100
    元、噴漆費27,000元，原告得請求之修復必要金額為126,90
    7元。
　㈢而查被告就系爭車輛所受損害，業已賠償原告248,880元乙情
    ，業經本院認定如前，顯已超過前開原告得向被告請求之修
    復必要金額126,907元。則原告依侵權行為之法律規定，請
    求被告再給付106,980元，即無理由。
三、原告依互助會契約協議之法律關係，請求被告賠償部分：
　㈠依原告提出之109年7月22日公告（下稱系爭公告）記載：「
    駿達宣導：員工李佶翰駕駛的127-XN此次修理費合計305,78
    0元（明細：……），李佶翰需自負額50,000元，其他由團保
    給付並自啟動後李佶翰團保費從300元調高為1,000元/月，
    直到團保儲金重新累積至305,780元整，目前團保累積金額1
    69,600元。」等語，其下並經包含被告之多位員工簽名確認
    ，此為被告所不爭執（見本院卷第97頁）。
　㈡而觀系爭公告內容，被告負擔之義務僅有給付5 萬元及提高
    團保給付，至於其餘金額，均由系爭互助會給付。是被告抗
    辯其同意系爭公告所載賠償金額，係因其自身僅需負擔5萬
    元等語，當屬合情。至原告主張被告嗣遭資遣，無從再提撥
    金額至系爭互助會等節，應屬系爭公告有關「……並自啟動後
    李佶翰團保費從300元調高為1,000元/月，直到團保儲金重
    新累積至305,780元整」等內容，因情勢變更而無法繼續履
    行，自無從再依系爭公告，據為請求被告賠償之基礎。原告
    一方面主張被告應受系爭公告上所載之合意損害賠償金額拘
    束，另方面卻又主張被告不得依系爭公告要求由系爭互助會
    給付剩餘損害賠償金額等語，而將系爭公告之契約內容割裂
    解釋，應非合理，且顯然違背被告簽署系爭公告係因僅需支
    付5 萬元之真意，尚非可採。
　㈢據上，原告主張兩造已於系爭公告中合意損害賠償金額，是
    被告遭資遣後雖不能再支用系爭互助會基金，仍應給付依該
    損害賠償金額計算之差額等語，尚無理由。而原告就系爭車
    輛受損金額部分，經計算折舊後，已無差額得再向被告請求
    賠償，詳如前開「二」部分之認定。原告既已不得再向被告
    請求給付，則就被告離職後，得否再動用系爭互助會基金乙
    節，即無需再予調查。原告就此部分聲請傳喚證人張松齡，
    應無必要，僅此敘明。
肆、綜上所述，原告依侵權行為及契約之法律關係，請求被告給
    付106,980元及遲延利息，均無理由，應予駁回。
伍、本件事證已臻明確，兩造其餘攻擊防禦方法及所舉證據，經
    審酌結果，與本件判決結論均無影響，爰不一一論述，附此
    敘明。
陸、訴訟費用之負擔：民事訴訟法第78條。
中　　華　　民　　國　　110 　年　　12　　月　　23　　日
                      臺灣臺中地方法院豐原簡易庭
                                  法　官　段奇琬
以上正本係照原本作成。
如不服本判決，應於送達後20日內，向本院提出上訴狀並表明上
訴理由，如於本判決宣示後送達前提起上訴者，應於判決送達後
20日內補提上訴理由書（須附繕本）。如委任律師提起上訴者，
應一併繳納上訴審裁判費。
中　　華　　民　　國　　110 　年　　12　　月　　23　　日
                                  書記官　許瑞萍